be-inherently		Indicative	Indicative	Indicative	Indicative	Indicative	Indicative	Indicative	Subjunctive	Subjunctive	Imperative
be-inherently		Present(short)	Present(long)	Future-Habitual	Imperfect(short)	Imperfect(long)	Preterite	Conditional	Present-future	Imperfect	Imperative
be-inherently	1s	ov vy, oma	esof vy, eroma	bedhaf vy	en vy	esen vy, eren vy	beuv vy	bien vy	biv vy, byma	ben vy	-
be-inherently	2s	os jy, osta	esos jy, esta	bedhyth jy, bedhys jy	es jy	eses jy, eres jy	beus jy, beusta	bies jy	by jy, bosta	bes jy, besta	bëdh, bÿdh
be-inherently	3s	yw ev, ywa	yma ev, usy ev, eus	bëdh ev, bÿdh ev	o ev	esa ev, eja ev, era ev	beu ev	bia ev	bo ev	be ev	bedhes
be-inherently	1p	on ny	eson ny, eron ny	bedhyn ny	en ny	esen ny, eren ny	beun ny	bien ny	bon ny	ben ny	bedhyn
be-inherently	2p	owgh why	esowgh, erowgh why	bedhowgh why	ewgh why	esewgh why, erewgh why	bewgh why	biewgh why	bowgh why	bewgh why	bedhowgh
be-inherently	3p	yns y	ymowns y, ymôns y, usons y	bedhons y	êns y	esens y, erens y	bowns y	biens y	bowns y	bêns y	bedhens
be-inherently	Present participle: ow pos, ow pones	Present participle: ow pos, ow pones	Present participle: ow pos, ow pones	Present participle: ow pos, ow pones	Present participle: ow pos, ow pones	Present participle: ow pos, ow pones	Present participle: ow pos, ow pones	Present participle: ow pos, ow pones	Present participle: ow pos, ow pones	Present participle: ow pos, ow pones	Present participle: ow pos, ow pones
be-momentarily		Indicative	Indicative	Indicative	Indicative	Indicative	Indicative	Indicative	Subjunctive	Subjunctive	Imperative
be-momentarily		Present(short)	Present(long)	Future-Habitual	Imperfect(short)	Imperfect(long)	Preterite	Conditional	Present-future	Imperfect	Imperative
be-momentarily	1s	ov vy, oma	esof vy, eroma	bedhaf vy	en vy	esen vy, eren vy	beuv vy	bien vy	biv vy, byma	ben vy	-
be-momentarily	2s	os jy, osta	esos jy, esta	bedhyth jy, bedhys jy	es jy	eses jy, eres jy	beus jy, beusta	bies jy	by jy, bosta	bes jy, besta	bëdh, bÿdh
be-momentarily	3s	yw ev, ywa	yma ev, usy ev, eus	bëdh ev, bÿdh ev	o ev	esa ev, eja ev, era ev	beu ev	bia ev	bo ev	be ev	bedhes
be-momentarily	1p	on ny	eson ny, eron ny	bedhyn ny	en ny	esen ny, eren ny	beun ny	bien ny	bon ny	ben ny	bedhyn
be-momentarily	2p	owgh why	esowgh, erowgh why	bedhowgh why	ewgh why	esewgh why, erewgh why	bewgh why	biewgh why	bowgh why	bewgh why	bedhowgh
be-momentarily	3p	yns y	ymowns y, ymôns y, usons y	bedhons y	êns y	esens y, erens y	bowns y	biens y	bowns y	bêns y	bedhens
be-momentarily	Present participle: ow pos, ow pones	Present participle: ow pos, ow pones	Present participle: ow pos, ow pones	Present participle: ow pos, ow pones	Present participle: ow pos, ow pones	Present participle: ow pos, ow pones	Present participle: ow pos, ow pones	Present participle: ow pos, ow pones	Present participle: ow pos, ow pones	Present participle: ow pos, ow pones	Present participle: ow pos, ow pones
see		Indicative	Indicative	Indicative	Indicative	Subjunctive	Subjunctive	Imperative
see		Pres-fut	Imperfect	Preterite	Conditional	Pres-fut	Imperfect	Imperative
see	1s	gwelav	gwelen	gwelis	gwelsen	gwelliv	gwellen	-
see	2s	gwelydh	gweles	gwelsys	gwelses	gwelli	gwelles	gwel
see	3s	gwel	gwela, gweli	gwelas	gwelsa	gwello	gwella	gweles
see	1p	gwelyn	gwelen	gwelsyn	gwelsen	gwellyn	gwellen	gwelyn
see	2p	gwelowgh	gwelewgh	gwelsowgh	gwelsewgh	gwellowgh	gwellewgh	gwelewgh
see	3p	gwelons	gwelens	gwelsons	gwelsens	gwellons	gwellens	gwelens
see	0	gwelir	gweles	gwelas	gwelsys	gweller	gwellys	-
see	Present participle: ow kweles  Verbal adjective: gwelys	Present participle: ow kweles  Verbal adjective: gwelys	Present participle: ow kweles  Verbal adjective: gwelys	Present participle: ow kweles  Verbal adjective: gwelys	Present participle: ow kweles  Verbal adjective: gwelys	Present participle: ow kweles  Verbal adjective: gwelys	Present participle: ow kweles  Verbal adjective: gwelys	Present participle: ow kweles  Verbal adjective: gwelys
love		Indicative	Indicative	Indicative	Indicative	Subjunctive	Subjunctive	Imperative
love		Pres-fut	Imperfect	Preterite	Conditional	Pres-fut	Imperfect	Imperative
love	1s	karav	karen	keris	karsen	kyrriv	karren	-
love	2s	kerydh	kares	kersys	karses	kyrri	karres	kar
love	3s	kar	kara	karas	karsa	karro	karra	kares
love	1p	keryn	karen	kersyn	karsen	kerryn	karren	keryn
love	2p	kerowgh	karewgh	kersowgh	karsewgh	kerrowgh	karrewgh	kerowgh
love	3p	karons	karens	kersons	karsens	karrons	karrens	karens
love	0	kerir	kares	karas	karsys	kyrrer	karrys	-
love	Present participle: ow kara  Verbal adjective: kerys	Present participle: ow kara  Verbal adjective: kerys	Present participle: ow kara  Verbal adjective: kerys	Present participle: ow kara  Verbal adjective: kerys	Present participle: ow kara  Verbal adjective: kerys	Present participle: ow kara  Verbal adjective: kerys	Present participle: ow kara  Verbal adjective: kerys	Present participle: ow kara  Verbal adjective: kerys
love	inflection of kara (inflection type 5/sana)	inflection of kara (inflection type 5/sana)	inflection of kara (inflection type 5/sana)	inflection of kara (inflection type 5/sana)
love	nominative sing.	kara		
love	genitive sing.	karan		
love	partitive sing.	karad		
love	partitive plur.	karoid		
love		singular	plural	
love	nominative	kara	karad	
love	accusative	karan	karad	
love	genitive	karan	karoiden	
love	partitive	karad	karoid	
love	essive-instructive	karan	karoin	
love	translative	karaks	karoikš	
love				
love	inessive	karas	karoiš	
love	elative	karaspäi	karoišpäi	
love	illative	karaha	karoihe	
love				
love	adessive	karal	karoil	
love	ablative	karalpäi	karoilpäi	
love	allative	karale	karoile	
love				
love	abessive	karata	karoita	
love	comitative	karanke	karoidenke	
love	prolative	karadme	karoidme	
love				
love	approximative i	karanno	karoidenno	
love	approximative ii	karannoks	karoidennoks	
love	egressive	karannopäi	karoidennopäi	
love				
love	terminative i	karahasai	karoihesai	
love	terminative ii	karalesai	karoilesai	
love	terminative iii	karassai	—	
love				
love	additive i	karahapäi	karoihepäi	
love	additive ii	karalepäi	karoilepäi	
have		Indicative	Indicative	Indicative	Indicative	Indicative	Subjunctive	Subjunctive	Imperative		
have		Present	Imperfect	Preterite	Conditional	Future	Present-future	Imperfect	Imperative		
have	1s	y'm beus	y'm bo	y'm beu	y'm bedha	y'm bydh	y'm bo	y'm be	-		
have	2s	y'th eus	y'th o	y' feu	y' fedha	y' fydh	y' fo	y' fe	-		
have	3s (m)	y'n jeves	y'n jevo	y'n jeva	y'n jevedha	y'n jevydh	y'n jeffo	y'n jeffa	-		
have	3s (f)	y's teves, y's jeves	y's tevo, y's jevo	y's teva, y's jeva	y's tevedha, y's jevedha	y's tevydh, y's jevydh	y's teffo, y's jeffo	y's teffa, y's jeffa	-		
have	1p	y'gan beus	y'gan bo	y'gan beu	y'gan bedha	y'gan bydh	y'gan bo	y'gan be	-		
have	2p	y'gas beus	y'gas bo	y'gas beu	y'gas bedha	y'gas bydh	y'gas bo	y'gas be	-		
have	3p	y's teves	y's tevo	y's teva	y's tevedha	y's tevydh	y's teffo	y's teffa	-		
have	Present participle: ow kavos  Verbal adjective: (not used)	Present participle: ow kavos  Verbal adjective: (not used)	Present participle: ow kavos  Verbal adjective: (not used)	Present participle: ow kavos  Verbal adjective: (not used)	Present participle: ow kavos  Verbal adjective: (not used)	Present participle: ow kavos  Verbal adjective: (not used)	Present participle: ow kavos  Verbal adjective: (not used)	Present participle: ow kavos  Verbal adjective: (not used)	Present participle: ow kavos  Verbal adjective: (not used)	Present participle: ow kavos  Verbal adjective: (not used)	Present participle: ow kavos  Verbal adjective: (not used)
have		Indicative	Indicative	Indicative	Indicative	Subjunctive	Subjunctive	Imperative
have		Pres-fut	Imperfect	Preterite	Conditional	Pres-fut	Imperfect	Imperative
have	1s	kavav	kaven	kevis	kavsen	kyffiv	kaffen	-
have	2s	kevydh	kaves	kevsys	kavses	kyffi	kaffes	kav
have	3s	kav	kava	kavas	kavsa	kaffo	kaffa	kaves
have	1p	kevyn	kaven	kevsyn	kavsen	keffyn	kaffen	kevyn
have	2p	kevowgh	kavewgh	kevsowgh	kavsewgh	keffowgh	kaffewgh	kevowgh
have	3p	kavons	kavens	kevsons	kavsens	kaffons	kaffens	kavens
have	0	kevir	kaves	kavas	kavsys	kyffer	kaffys	-
have	Present participle: ow kavos  Verbal adjective: kevys	Present participle: ow kavos  Verbal adjective: kevys	Present participle: ow kavos  Verbal adjective: kevys	Present participle: ow kavos  Verbal adjective: kevys	Present participle: ow kavos  Verbal adjective: kevys	Present participle: ow kavos  Verbal adjective: kevys	Present participle: ow kavos  Verbal adjective: kevys	Present participle: ow kavos  Verbal adjective: kevys
do		Indicative	Indicative	Indicative	Indicative	Subjunctive	Subjunctive	Imperative
do		Pres-fut	Imperfect	Preterite	Conditional	Pres-fut	Imperfect	Imperative
do	1s	gwrav vy	gwren vy	gwrug(av) vy	gwrussen vy	gwrylliv vy	gwrellen vy	-
do	2s	gwredh jy, gwre'ta	gwres jy	gwrugys jy, gwruss'ta	gwrusses jy	gwrylli jy	gwrelles jy	gwra
do	3s	gwra ev	gwre ev	gwrug ev	gwrussa ev	gwrello ev	gwrella ev	gwres
do	1p	gwren ni	gwren ni	gwrussyn ni	gwrussen ni	gwryllyn ni	gwrellen ni	gwren
do	2p	gwrewgh hwi	gwrewgh hwi	gwrussowgh hwi	gwrussewgh hwi	gwryllowgh hwi	gwrellewgh hwi	gwrewgh
do	3p	gwrons i	gwrens i	gwrussons i	gwrussens i	gwrellons i	gwrellens i	gwrens
do	0	gwrer	gwres	gwrug	gwrussys	gwreller	gwrellys	-
do	Present participle: ow kul  Verbal adjective: gwrys	Present participle: ow kul  Verbal adjective: gwrys	Present participle: ow kul  Verbal adjective: gwrys	Present participle: ow kul  Verbal adjective: gwrys	Present participle: ow kul  Verbal adjective: gwrys	Present participle: ow kul  Verbal adjective: gwrys	Present participle: ow kul  Verbal adjective: gwrys	Present participle: ow kul  Verbal adjective: gwrys
do	inflection of gul	inflection of gul	inflection of gul	inflection of gul
do		positive	comparative	superlative
do	indefinte common singular	gul	—	—2
do	indefinite neuter singular	gult	—	—2
do	plural	gule	—	—2
do	definite attributive1	gule	—	—
do	1) When an adjective is applied predicatively to something definite, the corresponding "indefinite" form is used. 2) The "indefinite" superlatives may not be used attributively.	1) When an adjective is applied predicatively to something definite, the corresponding "indefinite" form is used. 2) The "indefinite" superlatives may not be used attributively.	1) When an adjective is applied predicatively to something definite, the corresponding "indefinite" form is used. 2) The "indefinite" superlatives may not be used attributively.	1) When an adjective is applied predicatively to something definite, the corresponding "indefinite" form is used. 2) The "indefinite" superlatives may not be used attributively.
do	inflection of gul	inflection of gul	inflection of gul	inflection of gul	inflection of gul
do	uninflected	gul			
do	inflected	gulle			
do	comparative	guller			
do			positive	comparative	superlative
do	predicative/adverbial	predicative/adverbial	gul	guller	het gulsthet gulste
do	indefinite	m./f. sing.	gulle	gullere	gulste
do	indefinite	n. sing.	gul	guller	gulste
do	indefinite	plural	gulle	gullere	gulste
do	definite	definite	gulle	gullere	gulste
do	partitive	partitive	guls	gullers	—
know		Indicative	Indicative	Indicative	Indicative	Subjunctive	Subjunctive	Imperative
know		Pres-fut	Imperfect	Preterite	Conditional	Pres-fut	Imperfect	Imperative
know	1s	gonn	godhyen	godhvev	godhvien	godhviv	godhven	-
know	2s	godhes	godhyes	godhves	godhvies	godhvi	godhves	gor, godhvydh
know	3s	gor	godhya	godhva	godhvia	godhvo	godhva	godhvedhes
know	1p	godhon	godhyen	godhven	godhvien	godhvyn	godhven	godhvedhyn
know	2p	godhowgh	godhyewgh	godhvewgh	godhviewgh	godhvowgh	godhvewgh	godhvedhewgh
know	3p	godhons	godhyens	godhvens	godhviens	godhvons	godhvens	godhvedhens
know	0	godhor	godhyes	godhves	godhvies	godher	godhves	-
know	Present participle: ow kodhvos  Verbal adjective: godhvedhys	Present participle: ow kodhvos  Verbal adjective: godhvedhys	Present participle: ow kodhvos  Verbal adjective: godhvedhys	Present participle: ow kodhvos  Verbal adjective: godhvedhys	Present participle: ow kodhvos  Verbal adjective: godhvedhys	Present participle: ow kodhvos  Verbal adjective: godhvedhys	Present participle: ow kodhvos  Verbal adjective: godhvedhys	Present participle: ow kodhvos  Verbal adjective: godhvedhys
wish		Indicative	Indicative	Indicative	Indicative	Subjunctive	Subjunctive	Imperative
wish		Pres-fut	Imperfect	Preterite	Conditional	Pres-fut	Imperfect	Imperative
wish	1s	mynnav vy	mynnen vy	mynnis vy	mynsen vy	mynniv vy	mynnen vy	-
wish	2s	mynnydh jy	mynnes jy	mynsys jy	mynses jy	mynni jy	mynnes jy	mynn
wish	3s	mynn ev	mynna ev	mynnas ev	mynsa ev	mynno ev	mynna ev	mynnes
wish	1p	mynnyn ni	mynnen ni	mynsyn ni	mynsen ni	mynnyn ni	mynnen ni	mynnyn
wish	2p	mynnowgh hwi	mynnewgh hwi	mynsowgh hwi	mynsewgh hwi	mynnowgh hwi	mynnewgh hwi	mynnowgh
wish	3p	mynnons i	mynnens i	mynsons i	mynsens i	mynnons i	mynnens i	mynnens
wish	0	mynnir	mynnes	mynsys	mynses	mynner	mynnys	-
wish	Present participle: ow mynnes  Verbal adjective: mynnys	Present participle: ow mynnes  Verbal adjective: mynnys	Present participle: ow mynnes  Verbal adjective: mynnys	Present participle: ow mynnes  Verbal adjective: mynnys	Present participle: ow mynnes  Verbal adjective: mynnys	Present participle: ow mynnes  Verbal adjective: mynnys	Present participle: ow mynnes  Verbal adjective: mynnys	Present participle: ow mynnes  Verbal adjective: mynnys
